【裁判字號】    96,交聲,1614
【裁判日期】    970229
【裁判案由】    違反道路交通管理處罰條例聲明異議
【裁判全文】
臺灣臺北地方法院交通事件裁定        96年度交聲字第1614號
原處分機關  臺北市交通事件裁決所
異  議  人
即受處分人  甲○○
                      樓
上列受處分人因違反道路交通管理處罰條例案件，對於臺北市交
通事件裁決所於中華民國96年11月06日期所為之處分（原處分案
號：北市裁四字第裁22-C00000000號），聲明異議，本院裁定如
下：
    主  文
異議駁回。
    理  由
一、按駕駛人駕駛車輛，應遵守道路交通標誌、標線、號誌之指
    示，道路交通管理處罰條例第4條第1項前段定有明文，又車
    輛面對圓形紅燈表示禁止通行，不得超越停止線或進入路口
    ，道路交通標誌標線號誌設置規則第206 條第1項第5款亦有
    明定。又汽車駕駛人，行經有燈光號誌管制之交岔路口闖紅
    燈者，處新臺幣（下同）1,800元以上5,400元以下罰鍰，並
    記違規點數3點，道路交通管理處罰條例第53條第1項、第63
    條第1項第3款分別定有明文。
二、原處分意旨略以：異議人即受處分人甲○○駕駛車號672-CS
    號營業用一般小客車於民國96年08月20日23時57分許，在臺
    北縣土城市○○路及中興路口闖越紅燈，經由舉發單位即臺
    北市政府警察局土城分局頂埔派出所員警以上開車輛有違反
    道路交通管理處罰條例第53條第1 項規定之行為逕行掣單舉
    發。嗣受處分人於同年12月05日始聲明異議，逾越舉發通知
    單上所載應到案日期（96年09月05日前）60日以上，經原處
    分機關函請舉發單位調查結果，認受處分人所有之上開車輛
    有前開違規行為，原處分機關遂於同年11月06日依道路交通
    管理處罰條例第53條第1項、第63條第1項第3 款及違反道路
    交通管理事件統一裁罰標準表等規定，裁處受處分人最高額
    罰鍰5,400元，並記違規點數3點。
三、異議意旨略以：伊於96年08月20日23時55分許駕駛前開車號
    汽車由土城往三峽方向行進，途經土城市○○路○ 段與中興
    路口，於號誌轉為紅燈前急駛而過，至下一個路口（即三民
    路）停止等候紅綠燈時，有員警前來要求伊做酒精檢測，事
    後因無任何酒精反應，伊要求該名員警給予收據供其證明，
    惟非但遭拒，該警反當場舉發伊有闖紅燈之違規，該路口本
    設有自動測速照相儀器可以逕行舉發，伊若有闖紅燈事實，
    該機器應會自動偵測，顯見警方舉發伊之違規並無實據，為
    此不服，請求撤銷原處分云云。
四、經查：
  (一)異議人即受處分人甲○○對於有於上開時地，駕駛前開車號
    汽車，經警攔停舉發一事並不否認，同時業據證人即本件舉
    發員警乙○○於本院證述明確，並有舉發通知單在卷可稽。
  (二)受處分人雖以伊沒有任何闖紅燈之行為，且如有闖紅燈該路
    口之自動測速儀器會拍照存證，本件並無採證照片可證等詞
    置辯，惟證人乙○○於本院具結證稱：「我現在土城分局頂
    埔派出所服務，當天我們是執行酒駕勤務，是開一台巡邏車
    ，二台巡邏機車，我們是由二台巡邏機車取締酒駕、闖紅燈
    ，配合執法勤務，對受處分人在中央路、中興路口往三峽方
    向闖紅燈，將其攔下，把他帶到我們攔截點對他進行開單，
    ，我沒有注意到受處分人是紅燈亮起之後幾秒闖紅燈，他是
    煞車不及，只好硬闖過去，我確定他過停止線時是紅燈，受
    處分人說他行經三民路口，我們才將他作攔停動作，實際上
    是他在中央路、中興路口闖紅燈，我們在還沒有到三民路口
    就將他攔停，對他進行開單告發，並將舉發通知單交付受處
    分人，受處分人有收受，開完單後就請受處分人離去，我們
    再回到原來的攔檢點。我當時沒有對受處分人作酒測，因他
    當時意識、精神都很正常。」等語明確（見本院97年01月07
    日訊問筆錄），並有其製作之受理違反道路交通管理事件通
    知人申訴表1紙、現場照片及現場圖3紙在卷可稽。而受處分
    人亦於本院97年1月7日調查時陳稱：「當天是誰幫我作酒測
    我已經不記得。」等語。且證人既為依法執行職務之公務員
    ，與受處分人又夙無嫌隙，其公正執法應可期待，若非確有
    違規情事，實無設詞誣攀之理。再設置微電腦闖紅燈及測速
    自動照相設備之目的，係為避免用路人於無值勤員警管制之
    易肇事路段，以僥倖心理而為超速、闖紅燈等違規行為，致
    有害交通秩序安全，非謂有該儀器設置之路段，即不得有由
    員警當場舉發，且經本院函查之結果，該路段所設置之儀器
    ，因底片用罄，至96年08月20日17時46分已停止拍攝，故於
    同日23時40分至翌日0 時10分，未拍攝到受處人違規之照片
    ，有臺北縣政府警察局97年02月04日北縣警交字第09700116
    24號函附卷可憑，是受處分人所辯之詞並不足採。又警察舉
    發交通違規行為，並不以照片為必要之證明方法，若強求各
    種交通違規行為均需以照片為其裁罰依據，事實上殆不可行
    ，蓋諸多違規行為之發生難以預期，違規狀態稍縱即逝，如
    闖紅燈，根本無法期待此類違規行為均須照相為證，故本件
    縱然未有照相存證，亦不影響本件受處分人有於前開時、地
    違規闖紅燈之違規事實的認定。又受處分人所指員警酒測後
    未給予酒精測試收據一節，縱然屬實（此部分未經證人證實
    ），亦與其違規之事實無涉。是異議人執此而請求撤銷原處
    分，難謂有據。
五、綜上所述，異議人上開所辯，均無足採。從而原處分機關依
    道路交通管理處罰條例第53條第1項、第63條第1項第3 款及
    違反道路交通管理事件統一裁罰基準表之規定，裁處5,400
    元罰鍰，並記違規點數3 點，經核於法並無不合，異議人之
    異議為無理由，應予駁回。
據上論斷，應依道路交通案件處理辦法第19條，裁定如主文。
中    華    民    國    97    年    2     月    29    日
                  交通法庭    法  官  賴秀蘭
以上正本證明與原本無異。
如不服本裁定，應於送達後5日內，向本院提出抗告狀。
                              書記官  游秀珠
中    華    民    國    97    年    3     月    10    日


司法院資訊處製作；財團法人民間司法改革基金會備份。
